臺灣高等法院臺南分院刑事裁定　　　　　　　　九十一年度毒抗字第六七號　Ｃ
　　　抗　告　人　甲　○　○
右列抗告人因觀察、勒戒案件，不服臺灣臺南地方法院中華民國九十一年一月三十一
日裁定（九十年度毒聲更字第十二號），提起抗告，本院裁定如左：
      主      文
抗告駁回。
      理      由
一、本件抗告意旨略以：警方於民國（下同）九十年四月二十七日在抗告人住處搜索
    ，未查獲任何違法物品，卻認定抗告人有施用第二級毒品之嫌，即採集抗告人尿
    液，經檢驗結果呈安非他命陽性反應。抗告人因患有腰椎退化性關節炎併腰背部
    筋膜炎，有財團法人天主教聖馬爾定醫院診斷證明書可資證明，長期腰骨痠痛亦
    長期服用醫院及藥局之藥品多年，也曾於台南縣白河鎮之夜市內購買痠痛止痛藥
    物服用，此類藥物確實令抗告人能於短時間內達到止痛效果，因此長期服用數月
    之久並未間斷，是否因這些止痛藥含有安非他命等成分，致抗告人遭受冤枉，爰
    提起抗告云云。
二、經查：
（一）按目前國內檢驗甲基安非他命的方法，以氣相層析質譜儀分析法之精確度最高
      ，其原理係檢品經氣化後，通過層析管分離純化，再將純化後的成分循序送入
      質譜儀做個別的鑑定，因質譜儀所測定之圖譜，在化學上被公認具有指紋特性
      ，故可據以完全判定該檢品係為何種化合物，此有法務部調查局第六處八十六
      年四月九日（８６）發技（一）字第八六０二０五四０號函可稽。且以氣相層
      析質譜儀（ＧＣ／ＭＳ）之方法作藥物及其代謝產物之定性及定量分析檢驗者
      ，幾乎不會有偽陽性反應產生，亦即如尿液中未含有煙毒之反應者，即不可能
      產生因藥物所引起之偽陽性反應（見行政院國軍退除役官兵輔導委員會榮民總
      醫院八十三年四月七日（八三）北總內字第○三○三九號函）。本件抗告人甲
      ○○於九十年四月二十七日所採集之尿液，經送台南縣衛生局以免疫分析法、
      薄層層析法檢驗結果，呈第二級毒品甲基安非他命陽性反應，再送往法務部調
      查局以氣相層析質譜儀分析法複驗結果，仍同呈陽性反應，有台南縣衛生局尿
      液檢驗成績書及法務部調查局中華民國九十一年一月二十五日調科壹字第９０
      ０８５９００號檢驗通知書在卷可稽，是抗告人所採尿液確係有安非他命反應
      ，應屬無誤，抗告人抗辯服用藥物等語，顯係諉責之詞，難資採信。
（二）又甲基安非他命經口服投與後約百分之七十於二十四小時內自尿液中排出，約
      百分之九十於九十六小時內自尿液中排出，甲基安非他命之檢出與其投與方式
      、投與量、個人體質、採尿時間及檢測儀器之精密度等諸多關係有關，依上開
      資料推斷，最長可能不會超過四日（見行政院衛生署藥物食品檢驗局八十一年
      二月八日（八一）藥檢壹字第零零一一五六號函）。則抗告人於九十年四月二
      十七日或其前之九十六小時內某時，在不詳地點，非法施用第二級毒品安非他
      命之事實，應可認定。
（三）抗告人曾於八十九年十一月十七日為警查獲涉嫌持有安非他命殘渣等物品，且
      有施用毒品前科，是以警員本於合理之懷疑，且經抗告人之同意採集其尿液，
      送具有公權力之機關鑑定，確認抗告人所送尿液之鑑定結果呈現甲基安非他命
      陽性反應，已如前述，則警員係本其職責而採尿調查，抗告人指摘警方未查獲
      任何違法物品，即採集抗告人尿液檢驗乙事，容有誤會。
三、綜上所述，抗告人施用第二級毒品，堪以認定。原審依毒品危害防制條例第二十
    條第一項及觀察勒戒處分執行條例第三條第一項規定，裁定將抗告人送勒戒處所
    觀察、勒戒。本院經核於法並無不合，本件抗告意旨，指摘原裁定不當，並無理
    由，應予駁回。
據上論結，應依刑事訴訟法第四百十二條，裁定如主文。
中    華    民    國      九十一      年      三      月      二十二    日
                                  臺灣高等法院臺南分院刑事第三庭
                                      審判長法官  黃    崑    宗
                                            法官  莊    俊    華
                                            法官  林    勝    木
右正本證明與原本無異。
不得抗告。
                                      法院書記官  吳    秋    賢
中    華    民    國      九十一      年      三      月      二十五    日
